# 有关印花税缴纳

提问人：feng313313 时间：2017-02-23 14:35:11
陈老师好。我们是测绘行业，用的是完工百分比法确认收入，印花税条例规定是按照加工或承揽合同万分之五贴花，请问这个收入是按照完工百分比确认的收入还是按照合同的金额，如果企业因为印花税产生滞纳金是否影响IPO。谢谢

回答人：chenyiwei
1 、印花税是行为税，针对合同的书立等应税行为课税，而后续该合同的实际履行情况无关，因此不考虑会计上的收入确认方法对应纳税额的影响。 2 、滞纳金不是行政处罚，不会导致IPO的“一票否决”，但是如果存在大额滞纳金，则表明发行人申报期内会计基础工作不规范，内部控制较差，对IPO很可能会有负面影响。

提问人：feng313313 时间：2017-02-24 08:25:59
恩，谢谢陈老师，但是目前审计报告都是按照会计收入主营业务收入计提印花税，为避免重复，我们也是跟着按照会计报表上的收入确认印花税。

回答人：chenyiwei
是否按当地对购销合同核定征收印花税的规定执行？如果是，则按照会计报表中的收入金额和当地规定的核定征收标准确认应交印花税。